【裁判字號】    98,交聲,588
【裁判日期】    980506
【裁判案由】    聲明異議
【裁判全文】
臺灣彰化地方法院刑事裁定             98年度交聲字第588號
移送機關即
原處分機關    交通部公路總局台中區監理所彰化監理站
異議人即
受處分人      甲○○
上列異議人因違反道路交通管理處罰條例案件，對於交通部公路
總局臺中區監理所彰化監理站民國98年4月13日所為之裁決書（
彰監四字第裁64－CR0000000號）聲明異議，本院裁定如下：
    主  文
異議駁回。
    理  由
一、原處分意旨略以：異議人即受處分人甲○○於民國98年2月
    15日13時44分許，駕駛車牌號碼TUS－068號輕型機車，在臺
    北縣永和市○○路與中正路412巷口，有闖紅燈之違規情形
    ，爰依道路交通管理處罰條例第53條第1項及第63條第1項第
    3款規定，裁處罰鍰新臺幣（下同）1,800元，並記違規點數
    3點。
二、聲明異議意旨略以：異議人於98年4月15日到違規路口勘查
    拍照取證，向北同方向拍照，照片左邊是永和國民小學，圍
    牆右邊是中正路412巷口OK便利商店，與舉發相同朝北方向
    取得不符，相片右邊亦無中正路412巷口，且無巷道可通行
    ，相片左邊應有永和國小圍牆，再從照片反方向，就是由北
    向南方向拍攝照片，右邊是永和國小圍牆，有超大廣告招牌
    ，而舉發之照片並無，可見地點不符。又依舉發照片，駕駛
    人並未闖過紅燈，紅燈已亮可能已停止行駛，因此段此時人
    潮車輛來往絡驛不絕，不可能冒險前進，原處分機關並未證
    明闖紅燈，為此聲請撤銷原處分等語。
三、經查，本件異議人於前揭時、地，駕駛車牌號碼TUS－068號
    輕型機車，有闖紅燈之違規行為，經員警拍照逕行舉發之事
    實，有卷附臺北縣政府警察局舉發違反道路交通管理事件通
    知單及採證照片2張、臺北縣政府警察局永和分局98年3月20
    日北縣警永交字第0980008298號函為證。異議人雖以前揭情
    詞置辯，並提出其自行拍攝之照片為證，惟上開採證照片2
    張之路口號誌均為紅燈，其中一張異議人之機車位置在停止
    線前，另一張已行經路口，足認異議人確有闖紅燈之違規行
    為，是異議人以其自行拍攝照片，辯稱違規地點不符，其並
    未闖紅燈云云，要無可採。從而，原處分機關依道路交通管
    理處罰條例依道路交通管理處罰條例第53條第1項、第63條
    第1項第3款規定，裁處罰鍰1,800元，並記違規點數3點，於
    法並無不合，異議人之聲明異議，為無理由，應予駁回。
四、依道路交通管理處罰條例第87條第2項，道路交通案件處理
    辦法第19條，裁定如主文。
中    華    民    國    98    年    5     月    6     日
                  交通法庭     法   官  羅秀緞
以上正本證明與原本無異。
如不服本裁定，應於裁定送達後五日內向本院提出抗告狀 (須附
繕本 )。
中    華    民    國    98    年    5     月    6     日
                                書記官  林明俊


司法院資訊處製作；財團法人民間司法改革基金會備份。
